【裁判字號】    94,訴,2090
【裁判日期】    950112
【裁判案由】    毒品危害防制條例
【裁判全文】
臺灣桃園地方法院刑事判決              94年度訴字第2090號
公  訴  人  台灣桃園地方法院檢察署檢察官
被      告  甲○○
指定辯護人  本院公設辯護人  杜逸新
上列被告因違反毒品危害防制條例案件，經檢察官提起公訴（94
年度毒偵字第4552號），嗣經本院訊問被告後，被告自白犯罪，
檢察官聲請協商判決，經本院合議庭裁定由受命法官改依簡式審
判程序後為協商判決，本院判決如下：
    主  文
甲○○施用第一級毒品，累犯，處有期徒刑捌月，扣案之第一級
毒品海洛因貳包（合計淨重0.4 公克）沒收銷燬之，分裝吸管壹
支沒收。又施用第二級毒品，累犯，處有期徒刑捌月。應執行有
期徒刑壹年貳月，扣案之第一級毒品海洛因貳包（合計淨重0.4
公克）沒收銷燬之，分裝吸管壹支沒收。
    事實及理由
一、犯罪事實：
（一）被告甲○○前因施用毒品案件，經臺灣桃園地方法院檢察
      署檢察官以91年毒偵字第2804號提起公訴並聲請裁定強制
      戒治，經本院以89年度毒聲字第7195號裁定執行強制戒治
      ，於91年9 月12日強制戒治執行完畢，而被告所犯該施用
      毒品案件亦經本院以91年易字第1981號判處有期徒刑8 月
      確定；被告另因偽造文書案件，經法院判處有期徒刑1 年
      2 月，又因過失傷害案件，經法院判處有期徒刑3 月，上
      開三者經裁定定應執行刑2 年，被告於92年4 月28日入監
      服刑，迄至94年3 月22日縮刑期滿執行完畢（構成累犯）
      。
（二）被告卻未戒除毒癮，於前開強制戒治及有期徒刑執行完畢
      釋放後5 年內，復分別基於施用第一級毒品海洛因與第二
      級毒品甲基安非他命之犯意，於94年6 月23日凌晨1 時許
      ，在中壢市某處，施用第一級毒品海洛因1 次，於94年6
      月23日上午9 時50分為警採尿回溯前96小時內之某時，在
      桃園縣桃園市○○路75巷6 弄2 號住處，施用第二級毒品
      甲基安非他命1 次。嗣為警於94年6 月23日7 時30分許，
      在桃園縣中壢市○○街40號前查獲，並扣得第一級毒品海
      洛因2 包（合計淨重：0.4 公克）及被告所有供其施用第
      一級毒品海洛因之分裝吸管1 支。
二、證據名稱：
（一）被告於檢察官訊問時及本院審理中之自白。
（二）桃園縣政府警察局保安隊被採尿人姓名編號對照表、臺灣
      尖端先進生技醫藥股份有限公司濫用藥物檢驗報告各1 紙
      。
（三）扣得第一級毒品海洛因2 包（合計淨重0.4 公克）、分裝
      吸管1 支、法務部調查局鑑定通知書1 紙。
三、本件被告已認罪，經檢察官與被告於準備程序達成協商之合
    意，其合意內容為：被告施用第一級毒品海洛因部分願受科
    處有期徒刑8 月；施用第二級毒品甲基安非他命部分願受科
    處有期徒刑8 月，合併應執行有期徒刑1 年2 月。經查，上
    開協商合意並無刑事訴訟法第455 條之4 第1 項所列情形之
    一，檢察官聲請改依協商程序而為判決，本院爰不經言詞辯
    論，於協商合意範圍內為協商判決，合予敘明。
四、沒收：
    扣得之海洛因2 包（合計淨重0.4 公克），屬第一級毒品，
    應依毒品危害防制條例第18條第1 項前段規定，沒收銷燬之
    ，扣案之分裝吸管1 支，為被告所有供施用第一級毒品海洛
    因之用，業據被告陳述明確，爰依刑法第38條第1 項第2 款
    規定沒收。
五、補充：檢察官雖認被告係施用第二級毒品安非他命，查安非
    他命、甲基安非他命固同屬安非他命類之中樞神經興奮劑，
    且俗名通常互為混用，惟2 者究係不同之第二級毒品，並以
    甲基安非他命為目前國內濫用最為嚴重，本件固無任何第二
    級毒品扣案，惟被告所施用者究係安非他命抑或甲基安非他
    命？仍得由其尿液代謝物質研判，經查：施用甲基安非他命
    之代謝最先是去N-甲基（N-demethylation）形 成安非他命
    ，而施用甲基安非他命後，在正常尿液PH值情況下，24 小
    時內，有43％服用劑量以甲基安非他命原態排出；另施用安
    非他命後24小時內，有30％以安非他命原態排出，20％經去
    氨基作用及氧化作用形成苯甲酸，2 ％經反應形成Norephed
    rine（參照行政院衛生署出版「物質濫用」、「常見濫用藥
    物檢驗方法彙編」2 書所載），如前所述，本件被告尿液經
    檢驗結果，安非他命、甲基安非他命均呈陽性反應，其中檢
    驗出甲基安非他命陽性部分，係被告施用甲基安非他命後以
    甲基安非他命原態排出者；而檢驗出安非他命陽性部分，雖
    施用甲基安非他命、安非他命均可檢驗出安非他命陽性反應
    ，如前所述，本件已可認定被告確有施用甲基安非他命犯行
    ，並無其他積極證據證明被告另有施用安非他命犯行，參諸
    國內幾乎都係濫用甲基安非他命者，鮮有濫用安非他命者（
    遲至89年5 月間國內方出現第1 次在錠劑中檢驗出安非他命
    ，而非甲基安非他命之案例），依「罪證有疑，利歸被告」
    之證據法則，應認前開安非他命陽性反應，仍係被告施用甲
    基安非他命後經代謝作用所致。綜上，應認被告係施用第二
    級毒品甲基安非他命，而非安非他命，是檢察官此部分認定
    ，尚有未洽。
六、應適用之法條：刑事訴訟法第455 條之4 第2 項、第455 條
    之8 ，毒品危害防制條例第10條第1 項、第2 項、第18條第
    1 項前段，刑法第11條、第47條、第51條第5 款、第38條第
    1 項第2 款。
七、本判決除有刑事訴訟法第455 條之4 第1 項第1 款、第2 款
    、第4 款、第6 款、第7 款所定情形之1 ，或違反同條第2
    項規定者外，不得上訴。
八、如不服本件判決，得自收受判決送達之日起10日內，向本院
    提出上訴書狀，上訴於第二審法院。
本案經檢察官張啟聰到庭執行職務。
中    華    民    國    95    年    1     月    12    日
                  刑事第十二庭  法  官  陳  雪  玉
以上正本證明與原本無異。
如不服本判決，應於判決送達後10日內向本院提出上訴狀（應附
繕本），上訴於臺灣高等法院。
                                書記官  戴  育  萍
中    華    民    國    95    年    1     月    16    日
附錄法條：
毒品危害防制條例第10條第1 項、第2 項
施用第一級毒品者，處 6 月以上 5 年以下有期徒刑。
施用第二級毒品者，處 3 年以下有期徒刑。


司法院資訊處製作；財團法人民間司法改革基金會備份。
